【裁判字號】    96,訴,846
【裁判日期】    970724
【裁判案由】    損害賠償
【裁判全文】
臺灣高雄地方法院民事判決               96年度訴字第846號
原      告  丙○○乙○○之承.
法定代理人  己○○
訴訟代理人  王伊忱律師
            陳景裕律師
            鄭美玲律師
被      告  戊○○
            瑞士商菲利普莫里斯股份有限公司台灣分公司
法定代理人  甲○○
共      同
訴訟代理人  丁○○
上列當事人間請求損害賠償事件，原告於刑事訴訟程序（95年度
交簡上字第252 號）提起附帶民事訴訟（95年度交簡上附民字第
53號），經本院刑事庭裁定移送，本院於97年7 月10日言詞辯論
終結，判決如下：
    主  文
被告應連帶給付原告新臺幣捌拾萬零貳佰壹拾參元及自民國九十
五年十月十五日起至清償日止，按年息百分之五計算之利息。
原告其餘之訴駁回。
訴訟費用由被告負擔十分之三，餘由原告負擔。
原告假執行之聲請駁回。
    事實及理由
一、按當事人死亡或法定代理人之代理權喪失者，其繼承人或法
    定代理人於得為承受訴訟時，應即為承受訴訟之聲明，民事
    訴訟法第175 條第1 項定有明文。本件原告起訴後於民國97
    年3 月13日死亡，其配偶己○○、子女林庭宇、林思廷、丙○○為法定繼承人，此有戶籍謄本、繼承系統表在卷可稽（
    本院卷第166 至170 頁），己○○、林庭宇、林思廷並向本
    院聲明拋棄繼承，亦有本院97年4 月9 日雄院高97繼協字第
    1169號通知在卷可按（本院卷第171 頁），其餘繼承人丙○○並未拋棄繼承。是以，丙○○具狀聲明承受訴訟，核無不
    合，應予准許，合先敘明。
二、按訴狀送達後，原告不得將原訴變更或追加他訴，但擴張或
    減縮應受判決事項之聲明者，不在此限，民事訴訟法第255
    條第1 項第3 款定有明文。原告起訴時，原係請求被告連帶
    給付原告新台幣（下同）4,448,618 元及自起訴狀繕本送達
    之翌日起至清償日止，按年息百分之5 計算之利息。嗣於訴
    狀送達後，原告依同一之原因事實及請求權基礎，變更其請
    求金額，聲明：被告應連帶給付原告2,557,028 元及起訴狀
    繕本送達最後一個被告翌日起至清償日止，按年息百分之5
    計算之利息。原告上開訴之變更，核屬減縮應受判決事項之
    聲明，合於上開規定，應予准許。
三、原告起訴主張：被告戊○○係被告瑞士商菲利普莫里斯股份
    有限公司台灣分公司（下稱菲利普公司）之受僱人。被告戊○○於94年12月2 日下午4 時30分許，駕駛被告菲利普公司
    向訴外人歐力士公司承租之車牌號碼CC-930號自用小客車執
    行職務，嗣將該車停放於高雄縣鳳山市○○街6 號前欲開啟
    車門時，疏未注意有無來車，即貿然開啟車門，適乙○○騎
    乘車牌號碼VVX-610 號輕型機車行經該處，見狀閃避不及，
    而擦撞被告戊○○駕駛之自用小客車車門，乙○○因而受有
    右脛腓骨骨折、右下肢挫傷併擦傷、左肘挫傷等傷害及機車
    受損之損害。戊○○過失侵害他人權利、違反保護他人安全
    之法律，致生損害於他人，自應負損害賠償責任。又被告菲
    利普公司係被告戊○○之僱用人，被告戊○○因執行職務不
    法侵害他人權利，被告菲利普公司應與被告戊○○連帶負損
    害賠償責任。乙○○起訴後於97年3 月13日死亡，其配偶己○○、子女林庭宇、林思廷、原告為法定繼承人，其中己○○、林庭宇、林思廷均聲明拋棄繼承，由原告繼承乙○○之
    遺產。爰依民法第184 條第1 項、第2 項、第188 條第1 項
    、第191 條之2 、第193 條第1 項、第195 條第1 項之規定
    及繼承之法律關係，請求被告連帶賠償下列損害：(1)醫療費
    用：38,009元、(2)車資：13,150元、(3)機車維修費：6,000
    元、(4)營養品、醫療用品：56,8 15 元、(5)看護費用：175,
    200 元、(6)薪資損失：217, 008元、(7)勞動能力減少之損失
    ：50,846元；(8)精神慰撫金：200 萬元，合計2,557,028 元
    ，並聲明：(一)被告應連帶給付2,55 7,028元及自起訴狀繕本
    送達最後一個被告翌日（即95年10月14日）起至清償日止，
    按年息百分之5 計算之利息；(二)願供擔保，請准宣告假執行
    。
四、被告則均以：系爭車禍係被告戊○○於執行職務之際，疏於
    注意開啟車門肇致。乙○○因系爭交通事故受有傷害，並因
    此支出醫療費用、車資、車輛維修費用、住院期間之看護費
    用、勞動能力減損比例等情，被告均不爭執。惟(1)原告支出
    營養品、醫療用品之費用56,815元，非屬必要，自不得請求
    ；(2)原告請求之薪資損失期間過長；(3)原告雖因系爭交通事
    故受有勞動能力百分之30之減損，惟應以乙○○最後1 次至
    小港醫院檢查，確定有減少勞動能力之事實時起算勞動能力
    減損之損失；(4)原告請求之精神慰撫金額過高等語為辯，並
    聲明：(1)原告之訴駁回；(2)如受不利判決，願供擔保，請准
    宣告免為假執行。
五、兩造不爭執事實：
  (一)被告戊○○係被告菲利普公司之受僱人。
  (二)被告戊○○於94年12月2 日下午4 時30分許，駕駛被告菲利
    普公司向歐力士公司承租之車牌號碼CC-930號自用小客車執
    行職務，嗣將該車停放於高雄縣鳳山市○○街6 號前欲開啟
    車門時，疏未注意有無來車，即貿然開啟車門，適乙○○騎
    乘車牌號碼VVX-610 號輕型機車型經該處，見狀閃避不及，
    而擦撞戊○○駕駛之自用小客車車門，乙○○因而受有右脛
    腓骨骨折、右下肢挫傷併擦傷、左肘挫傷等傷害及機車受損
    之損害。
  (三)乙○○於97年3月13日死亡，由原告繼承其遺產。
  (四)乙○○因系爭交通事故受傷，支出醫療費用38,009元、車資
    13,150元、機車維修費6,000 元。
  (五)乙○○因系爭交通事故受傷後於94年12月2 日至重仁骨科醫
    院住院手術，植入鋼板及骨螺絲釘，於同年月15日出院，共
    計住院14日。另於95年6 月5 日至小港醫院住院接受肌腱放
    鬆手術，同年月8 日出院，共計住院4 日。又於96年4 月13
    日至重仁骨科醫院住院行鋼板、螺絲拆除手術，於同年4 月
    15日出院，共計住院3 日。
六、本件爭點：
  (一)被告是否應連帶負損害賠償責任？
  (二)原告得請求之金額項目為何？
七、本院判斷：
  (一)被告對乙○○因系爭交通事故所受損害是否應負損害賠償責
    任？
  1.被告戊○○係被告菲利普公司之受僱人。被告戊○○於94年
    12月2 日下午4 時30分許，駕駛被告菲利普公司向歐力士公
    司承租之車牌號碼CC-930號自用小客車執行職務，嗣將該車
    停放於高雄縣鳳山市○○街6 號前欲開啟車門時，疏未注意
    有無來車，即貿然開啟車門，適乙○○騎乘車牌號碼VVX-61
    0 號輕型機車型經該處，見狀閃避不及，而擦撞被告戊○○
    駕駛之自用小客車車門，乙○○因而受有右脛腓骨骨折、右
    下肢挫傷併擦傷、左肘挫傷等傷害，有道路交通事故現場蒐
    證相片12張、道路交通事故現場圖、道路交通事故調查報告
    表(一)、(二)、診斷證明書在卷可憑，兩造對此亦不爭執，此部
    分事實自堪信為真實。
  2.按汽車臨時停車或停車，開啟或關閉車門時，應注意行人、
    其他車輛，並讓其先行，道路交通安全規則第112 條第3 項
    定有明文。戊○○停車時，本應注意注意行人、其他車輛，
    並讓其先行，又當時之天候晴、日間有自然光線，有道路交
    通事故調查報告表（一）在卷可按，被告戊○○並無不能注
    意之情事，詎其疏於注意，貿然開啟車門，致乙○○駕車與
    其擦撞因而受有傷害。被告戊○○因過失肇致系爭交通事故
    發生致乙○○受有傷害，應可認定。
  3.按因故意或過失，不法侵害他人之權利者，負損害賠償責任
    ；違反保護他人之法律，致生損害於他人者，負賠償責任；
    汽車、機車或其他非依軌道行駛之動力車輛，在使用中加損
    害於他人者，駕駛人應賠償因此所生之損害；受僱人因執行
    職務，不法侵害他人之權利者，由僱用人與行為人連帶負損
    害賠償責任，民法第184 條第1 項前段、第2 項前段、第19
    1 條之2 前段、第188 條第1 項前段分別定有明文。被告戊○○因過失肇致系爭交通事故發生，致乙○○受有傷害，業
    如前所認定，且乙○○受傷與被告戊○○之過失行為間有相
    當因果關係，應負損害賠償責任，應屬無疑。又被告菲利普
    公司係被告戊○○之僱用人，被告戊○○因執行職務不法侵
    害他人權利，被告菲利普公司應與被告戊○○連帶負損害賠
    償責任，亦堪認定。
  (二)原告請求之金額項目及金額有無理由？
    不法侵害他人之身體或健康者，對於被害人因此喪失或減少
    勞動能力或增加生活上之需要時，應負損害賠償責任；不法
    侵害他人之身體、健康、名譽、自由、信用、隱私、貞操，
    或不法侵害其他人格法益而情節重大者，被害人雖非財產上
    之損害，亦得請求賠償相當之金額；非財產上損害賠償請求
    權，不得讓與或繼承。但以金額賠償之請求權已依契約承諾
    ，或已起訴者，不在此限。民法第193 條第1 項、第195 條
    第1 項前段、第2 項分別定有明文。又按繼承人自繼承開始
    時，除本法另有規定外，承受被繼承人財產上之一切權利、
    義務，民法第1148條第1 項前段亦有明文。被告應就乙○○
    所受各項損害連帶負損害賠償責任，已如前述。又乙○○於
    起訴後死亡後，並由原告繼承乙○○之遺產，原告即得請求
    被告連帶負損害賠償責任。茲就原告各項請求是否准許，分
    述如後：
  1.醫療費用：
    乙○○因系爭係爭交通事故受有右脛腓骨骨折、右下肢挫傷
    併擦傷、左肘挫傷等傷害，並因而支出醫療費用38,009元，
    業據原告提出診斷證明書影本1 紙、醫療費用收據影本35紙
    為證（交簡上附民卷第18至34頁、本院卷第51至55頁），被
    告對此亦不爭執（本院卷第95頁）。經核此部分醫療費用之
    支出，係乙○○受傷治療所必要，原告此部分請求，應予准
    許。
  2.車資：
    原告主張乙○○因系爭交通事故受傷為前往醫院就醫而支出
    車資13,150元，業據原告提出車資證明單18紙為憑（簡上附
    民卷第37至47頁、本院卷第56、57頁），被告對此亦不爭執
    （本院卷第71頁），堪信為真實。乙○○係下肢受傷，搭乘
    計程車就醫，確有必要。原告請求之車資既因乙○○因系爭
    交通事故受傷前往醫院就診所支出，原告此部份主張，應予
    准許。
  3.機車維修費：
    原告主張乙○○因系爭交通事故受有機車受損之損害，因而
    支出機車維修費用6,000 元等情，被告陳明同意給付等語（
    本院卷第70頁），核屬就原告請求之訴訟標的為一部認諾，
    原告此部分請求，自應准許。
  4.營養品、醫療用品：
    原告主張乙○○因系爭交通事故受傷而購買營養品、醫療用
    品共計支出56,815元等情，被告否認之，並以：此部分支出
    並無必要等語為辯。經查：原告雖提出購買之營養品及醫療
    用品之單據為憑，然其中部分單據並未記載品名，即無法證
    明係因乙○○受傷所支出，該部分金額之請求，自不應准許
    。另其餘記載有品名者，包括高鈣安素、葡勝納、鉻DNJ 平
    醣錠、骨膠原錠、男性B 群鋅錠、海豹油膠囊、鋅瓜子油膠
    囊等物，並無絕對使用之必要，亦經高雄市立小港醫院96年
    4 月25日高醫港祕字第0960000637號函覆明確，有該函文在
    卷可稽（本院卷第36、37頁）。重仁骨科醫院亦函覆本院稱
    ：無絕對必要，即使食用，效果亦無從認定等語，有該院96
    年4 月11日仁字第71號函在卷可稽（本院卷第42頁）。小港
    醫院上開函文雖另謂：一般病患皆會購買鈣素、葡萄糖胺等
    促進骨生長與保養關節之營養品，雖無絕對必要，仍屬合理
    之醫療需求等語。然被害人因他人不法侵害增加生活上之需
    要，應以必要之生活上需要為限，是以，原告請求營養品、
    上開醫療用品部分之支出，既非必要，即不應准許。
  5.看護費用：
    原告主張乙○○因系爭交通事故受傷於重仁骨科醫院住院2
    次共計17日、小港醫院住院4 日，合計需21日全日看護。又
    乙○○重仁骨科第一次手術出院後，需3 個月（共90日）之
    半日看護；另於小港醫院手術出院後，需半日看護21日，共
    計需半日看護111 日，均由乙○○之妻負責照顧，以全日看
    護費2,000 元、半日看護費1,200 元計算，原告得請求看護
    費之損失為為175,200 元【（2000×21）＋（1,200 ×111
    ）＝175,200 】等情，被告對於原告請求乙○○於住院期間
    （合計21日）受有看護費之損失並不爭執，應可認定。又乙○○於94年12月2 日系爭交通事故發生後急診住入重仁骨科
    醫院行右脛骨骨折內定鋼板手術，於94年12月15日出院，出
    院後右足麻痛、右足攣縮，骨折未癒合，無法完全自理日常
    生活，需他人半日看護約3 個月，業據重仁骨科醫院97年5
    月9 日仁字第060 號函覆明確（本院卷第176 頁）。乙○○
    另於95年6 月5 日至8 日至小港醫院接受肌腱放鬆手術住院
    4 日後出院，需半日看護21日，亦經小港醫院96年4 月25日
    高醫港祕字第0960000637號函覆明確，有該函文在卷可稽（
    本院卷第36、37頁），被告3 次手術出院後共計需半日看護
    11 1日，應可認定。按親屬間之看護，縱因出於親情而未支
    付該費用，然其所付出之勞力，顯非不能以金錢為評價，此
    種基於身份關係之恩惠，自不能加惠於加害人，而應比照一
    般看護情形，認被害人受有相當看護費之損害，是以，乙○○住院及出院後雖由其妻看護，仍應比照一般看護情形認其
    受有相當於看護費之損害。原告主張看護費以以全日2,000
    元、半日看護費1,200 元計算，被告亦不爭執（本院卷第97
    頁）。是以，原告請求之乙○○住院期間需全日看護21日，
    出院後需半日看護111 日，合計看護費175,200 元【（2000
    ×21）＋（1,200 ×111） ＝175,200 】，為有理由，應予
    准許。
  6.薪資損失：
    原告主張乙○○因系爭交通事故受傷進行3 次手術，且於手
    術後需相當時間療養，第1 次住院手術後約有3 個月又14日
    不能工作、第2 次住院手術後有9 個月又4 日不能工作、第
    3 次住院手術後有1 個月又3 日不能工作，故總計約有13個
    月又21日無法工作，以96年7 月1 日前之勞基法基本工資15
    ,840 元 為計算基礎，原告得請求乙○○所受之薪資損失21
    7,008 元，被告否認之。惟查：
    (1)乙○○於系爭車禍發生前係受僱於邁達企業社，業據邁達
      企業社函覆明確，亦有工作證明在卷可按（本院卷第62頁
      、簡上附民卷第56頁），原告主張乙○○因系爭交通事故
      受有傷害而受有薪資損失，應屬可採。惟尚應審究者為：
      乙○○因受傷無法工作之期間為何？
    (2)乙○○於94年12月2 日起至94年12月15日止，於重仁骨科
      醫院進行手術，共計住院14日，而其出院後需半日看護約
      3 個月，已如前述。乙○○於此段期間，共計3 個月又14
      日，既尚需看護，應認仍無法工作，原告請求此部分薪資
      之損害，應屬可採。
    (3)乙○○自95年6 月5 日起至同年月8 日止於小港醫院住院
      進行手術，共計住院4 日，此為兩造所不爭執。小港醫院
      96年4 月25日高醫港秘字第0960000637號亦函覆稱：一般
      骨折復原約需半年，但因乙○○合併爪形趾畸形需再次開
      刀，故需半年至9 個月之期間始得復原等語。是以原告請
      求乙○○第2 次住院手術，有9 個月又4 日不能工作，應
      可採信，原告請求此部份之薪資損失，自屬可採。
    (4)乙○○自96年4 月13日起至96年4 月15日止於重仁醫院住
      院進行手術，共住院3 日，此為兩造所不爭執。乙○○於
      此次手術後之休養及復健期間約1 個月，亦有重仁骨科醫
      院診斷證明書在卷可憑（本院卷第200 頁），被告對診斷
      證明書之真正亦無爭執，自堪採信。原告請求此部分薪資
      損失共計1 個月又3 日，應屬可採。
    (5)行政院已於96年月8 日核定勞工之基本工資自96年7 月1
      日起調整為17,280元，調整前之最低基本工資為15,840
      元，此為兩造所不爭執。原告主張以勞工基本工資計算乙○○所受薪資損失，並區分於96年7 月1 日前不能工作期
      間之薪資損失以15,840元計算，96年7 月1 日以後以17,2
      80元計算，被告亦不爭執（本院卷第123 頁）。本件原告
      得請求共計13月又21日之薪資損失（3 月又14日、9 月又
      4 日、1 月又3 日，合計13月又21日），期間均在96年7
      月1 日以前，即以勞工最低工資15,840元計算。是以，原
      告請求薪資損失217,008 元【15,840×（13＋21/30）＝
      217,008 】，洵屬有據，應予准許。
  7.勞動能力減少之損失：
    (1)原告主張乙○○於96年4 月13日至同年月15日至重仁骨科
      進行手術，出院休養復原1 個月後，勞動能力仍有百分之
      30之減損，是以自96年5 月16日起算至97年3 月13日乙○○死亡止，共計有9 個月又28天之勞動能力減損之損失。
      又勞工基本工資原為15,840元，已於96年7 月1 日起調整
      勞工基本工資為17,280元，故原告請求減少勞動能力合計
      為50,846元。被告否認之。
    (2)經查：乙○○因系爭交通事故受有傷害，已如前述，而其
      受傷進行肌腱放鬆手術，醫理判斷肌力會喪失約百分之30
      ，業據高雄市小港醫院96年11月19日高醫港祕字第096001
      697 號函覆明確。參以，乙○○係從事運動器材業務推廣
      行銷及安裝，工作內容需向客戶介紹並推銷運動遊樂器材
      ，倘客戶願意購買，即須負責載運、安裝及日後保固維修
      ，此為兩造所不爭執。乙○○於系爭交通事故發生前之工
      作型態，確實有經常走動之必要。是以，原告主張乙○○
      因系爭交通事故受傷而減少勞動能力百分之30，應屬允恰
      ，自為可採。乙○○於自96年4 月13日起至96年4 月15日
      止於重仁醫院住院進行手術，共住院3 日，手術後之休養
      及復健期間約1 個月，已如前述。又被害人因受傷而遺存
      障害，經休養後雖具勞動能力，然已無法回復其受傷前之
      狀態，此部分即屬被害人勞動能力之減損。是以，被害人
      經休養後雖具勞動能力，然已不如其受傷前之勞動能力，
      被害人自得於休養後起算其因受傷而減損勞動能力之損害
      。是以，原告主張自乙○○96年4 月15日出院休養1 個月
      後（即96年5 月16日）起算至乙○○97年3 月13日死亡止
      勞動能力減損之損害，即屬可採。被告抗辯應以醫院認定
      時起算云云，自無理由。
    (3)原告主張以勞動基準法勞工基本工資計算薪資損失，為被
      告所不爭執（本院卷第123 頁）。本件原告得請求共計9
      個月又28日勞動能力減損之損失，已如前述。又行政院已
      於96年月8 日核定勞工之基本工資自96年7 月1 日起調整
      為17,280元，調整前之最低基本工資為15,840元，此為兩
      造所不爭執。是以，原告得請求：自95年5 月16日至97
      年6 月30日止，共計1 個月又15日，以每月15,840元計算
      ，勞動能力減損百分之30之損失為7,128 元【15,840×（
      1 ＋15/30） ×30% ＝7,128 】；96年7 月1 日至97年
      3 月13日，共計8 個月又13天，以每月17,280元計算，勞
      動能力減損百分之30之損失為43,718元【17,280×（8 ＋
      13/30） ×30% ＝43,718，元以下四捨五入】，合計為
      50,846元（7,128＋43,718＝50,846）。
  8.精神慰撫金：
    乙○○乙○○因系爭交通事故受有右脛腓骨骨折、右下肢挫
    傷併擦傷、左肘挫傷等傷害，已如前述。衡情，乙○○自會
    因其身體受有傷害而有精神上之痛苦，受有非財產上損害。
    原告於乙○○起訴後繼承其非財產上損害賠償請求權，請求
    被告連帶給付精神慰撫金，應有理由。按精神慰撫金之酌定
    ，除原告所受之傷害程度外，尚應審酌兩造之身份地位、學
    識經歷、財產狀況及原告痛苦程度等節以定之。查乙○○係
    大專畢業、從事運動遊樂器材業務推廣、安裝業務，被告戊○○係高職畢業，任職於被告菲利普公司，均為兩造所不爭
    執。乙○○於93年間年所得為150,000 元，名下無其他財產
    ，戊○○94年度年所得為731,873 元，名下有房屋、土地、
    投資等財產，總價值1,281,400 元，分別有兩造所得調件明
    細在卷可憑（本院卷第9 至13頁），本院復斟乙○○因此交
    通事故受傷之情形及多次住入醫院進行手術，休養期間長達
    13月餘等情，認原告得請求之精神慰撫金以30萬元為適當，
    逾此範圍之請求尚屬無據。
九、綜上，原告依民法第184 條第1 項前段、第2 項前段、第19
    1 條之2 、第188 條第1 項、第193 條第1 項、第195 條第
    1 項前段之規定，請求被告連帶給付原告800,213 元（38,0
    09＋13,150＋6,000 ＋175,200 ＋217,008 ＋50,846＋300,
    000 ＝800,213） ，為有理由，逾此範圍之請求，為無理由
    。另按給付無確定期限者，債務人於債權人得請求給付時，
    經其催告而未為給付，自受催告時起，負遲延責任，為民法
    第229 條第2 項前段所明定。故被告就上開損害賠償額即
    800,213 元應自受催告時起負遲延責任，原告請求被告連帶
    給付原告800,213 元及自起訴狀繕本送達最後一個被告翌日
    （即95年10月15日）起至清償日止，按年息百分之5 計算之
    利息，為有理由，應予准許。逾此部分之請求，則無理由，
    應予駁回。
十、本件係原告於被告戊○○被訴過失傷害刑事案件之第二審即
    本院刑事簡上案件合議庭時，始提起附帶民事訴訟，經該刑
    事合議庭裁定移送，經本院合議庭依通常訴訟程式審理判決
    ，且依民事訴訟法第466 條第1 項、第3 項之規定須當事人
    之上訴利益逾150 萬元時，始得逕向最高法院提起上訴。本
    件原告勝訴部分之金額未逾150 萬元，經本院判決後即告確
    定，兩造告請准為假執行及免為假執行之宣告，經核於法不
    合，應予駁回。原告受敗訴判決部分，其假執行之聲請即失
    所依據，應併予駁回。
十一、據上論結，本件原告之訴為一部有理由，一部無理由，依
      民事訴訟法第79條、第85條第2 項，判決如主文。
中    華    民    國    97    年    7     月    24    日
                  民事第三庭    審判長法  官  朱玲瑤
                                      法  官  劉惠娟
                                      法  官  陳宛榆
正本證明與原本無異。
本件當事人須以本判決適用法律顯有錯誤為上訴理由，且上訴利
益逾150 萬時，始得於本判決送達後20日內向本院提出上訴狀，
如已於本判決宣示後送達前提起上訴者，應於判決送達後10日內
補具上訴理由，（均按他造當事人之人數附繕本），並經本院許
可後方得上訴最高法院。
中    華    民    國    97    年    7     月    24    日
                                      書記官    林慧君


司法院資訊處製作；財團法人民間司法改革基金會備份。
